臺灣臺北地方法院民事判決
　　　　　　　　　　　　　　　　  111年度北小字第559號
原      告  連莉雯  
訴訟代理人  連芳敏  
被      告  王君皓  

上列當事人間請求損害賠償事件，經本院刑事庭以110年度審附
民字第2106號裁定移送前來，本院於民國111年3月28日言詞辯論
終結，判決如下：
    主      文
被告應給付原告新臺幣肆萬貳仟壹佰零捌元，及自民國一一０年
十一月十六日起至清償日止，按週年利率百分之五計算之利息。
訴訟費用新臺幣壹仟元由被告負擔。
本判決得假執行。但被告以新臺幣肆萬貳仟壹佰零捌元為原告預
供擔保，得免為假執行。
    事實及理由
一、原告起訴主張：被告於民國110年4月間加入真實姓名年籍不
    詳、自稱「昇鴻」之成年人及其他真實姓名年籍均不詳之成
    年人所組成之詐欺集團（下稱系爭詐欺集團），擔任提款車
    手之工作，而系爭詐欺集團以其當日實際提領總金額之3％計
    算作為被告之報酬。先由系爭詐欺集團成員於110年4月29日
    17時30分許，致電原告佯稱其為網路服飾賣家，因作業疏失
    重複扣款，請求解除設定云云，致原告陷於錯誤，而分別依
    指示於110年4月29日18時13分03秒匯款新臺幣（下同）2萬9
    ,985元至訴外人陳秀珠於中華郵政股份有限公司帳號000000
    00000000號帳戶（下稱系爭帳戶）內，復於同日18時22分45
    秒匯款1萬2,123元至系爭帳戶內。再由被告依系爭詐欺集團
    成員之指示，於110年4月29日提領後，將上開提領款項全數
    交予系爭詐欺集團成員，致原告受有上開共計4萬2,108元（
    計算式：2萬9,985元＋1萬2,123元＝4萬2,108元）之財產上損
    害，被告自應賠償原告上開損害，爰依民法侵權行為法律關
    係提起本件訴訟等語。並聲明：被告應給付原告4萬2,108元
    ，及自起訴狀繕本送達翌日起至清償日止，按週年利率5%計
    算之利息。
二、被告則以：對原告主張之侵權行為事實無意見等語。
三、得心證之理由：
    按因故意或過失，不法侵害他人之權利者，負損害賠償責任
    。數人共同不法侵害他人之權利者，連帶負損害賠償責任。
    不能知其中孰為加害人者，亦同。造意人及幫助人，視為共
    同行為人。民法第184條第1項前段及第185條分別定有明文
    。原告主張被告有上開共同詐欺犯行致其遭詐騙受有4萬2,1
    08元財產上損害，且被告之上開犯行業經臺灣臺北地方檢察
    署檢察官以110年度偵字第21283號提起公訴後，因被告於準
    備程序中就被訴事實為有罪之陳述，經本院合議庭裁定改依
    簡式審判程序審理，並以110年度審訴字第1341號（下稱系
    爭刑事判決）判處被告犯3人以上共同詐欺取財罪，累犯，
    處有期徒刑1年5月。應執行有期徒刑1年10月。未扣案之犯
    罪所得1萬3,523元沒收，於全部或一部不能沒收或不宜執行
    沒收時，追徵其價額在案，此有系爭刑事判決書在卷可稽（
    見本院卷第11至23頁），核屬相符，復為被告所不爭執，自
    堪信原告上開主張為真實。從而，原告依民法侵權行為法律
    關係請求被告賠償4萬2,108元，及自起訴狀繕本送達翌日即
    110年11月16日（見本院110年度審附民字第2106號卷第5頁
    ）起至清償日止，按週年利率5%計算之利息，應屬有據。
四、綜上所述，原告依據民法侵權行為法律關係請求被告給付4
    萬2,108元，及自110年11月16日起至清償日止，按週年利率
    5%計算之利息，為有理由，應予准許。
五、本判決係就民事訴訟法第436條之8適用小額訴訟程序所為被
    告敗訴之判決，依民事訴訟法第436條之20規定，應依職權
    宣告假執行。並依同法第436條之23準用第436條第2項，適
    用同法第392條第2項規定，依職權宣告被告如預供擔保，得
    免為假執行。
六、本件係刑事附帶民事訴訟，由合議庭裁定移送民事庭之事件
    ，依刑事訴訟法第504條第2項之規定，免納裁判費，目前亦
    無其他訴訟費用支出，本無確定訴訟費用額必要。惟仍爰依
    民事訴訟法第87條第1項之規定，諭知訴訟費用之負擔，以
    備將來如有訴訟費用發生時，得確定其負擔，併此敘明。
中　　華　　民　　國　　111 　年　　3 　　月　　31　　日
                  臺北簡易庭  法  官  陳家淳
以上正本證明與原本無異。
如不服本判決，須以違背法令為理由，於判決送達後20日內向本
庭（臺北市○○○路0段000巷0號）提出上訴狀。（須按他造當事人
之人數附繕本）。如委任律師提起上訴者，應一併繳納上訴審裁
判費。
中　　華　　民　　國　　111 　年　　4 　　月　　6 　　日
                              書記官  蘇炫綺
計   算   書
項        目             金  額（新臺幣）         備  註
第一審裁判費             1,000元
合        計             1,000元
附錄：
一、民事訴訟法第436條之24第2項：
    對於小額程序之第一審裁判上訴或抗告，非以其違背法令為
    理由，不得為之。
二、民事訴訟法第436條之25：
    上訴狀內應記載上訴理由，表明下列各款事項：
    (一)原判決所違背之法令及其具體內容。
    (二)依訴訟資料可認為原判決有違背法令之具體事實。
三、民事訴訟法第436條之32第2項:
    第438條至第445條、第448條至第450條、第454條、第455條
    、第459條、第462條、第463條、第468條、第469條第1款至
    第5款、第471條至第473條及第475條第1項之規定，於小額
    事件之上訴程序準用之。